臺灣彰化地方法院刑事判決　　　　　　 100年度易字第1374號
聲　請　人　臺灣彰化地方法院檢察署檢察官
被　　　告　王劍秋
上列被告因傷害案件，經檢察官聲請簡易判決處刑（100年度偵
字第8797號），本院認不宜以簡易判決處刑（原案號：100年度
簡字第2466號），改依通常程序審理，並判決如下：
    主  文
本件公訴不受理。
    事  實
一、公訴意旨如附件聲請簡易判決處刑書所載。
二、按告訴乃論之罪，告訴人於第一審辯論終結前，得撤回其告
    訴；又告訴經撤回者，應諭知不受理之判決。刑事訴訟法第
    238條第1項、第303條第3款分別定有明文。
三、查本件告訴人魏秀鑾告訴被告王劍秋傷害案件，聲請簡易判
    決處刑書認被告王劍秋係涉犯刑法第277條第1項之傷害罪嫌
    ，依同法第287條前段規定，須告訴乃論。茲據告訴人魏秀
    鑾與被告王劍秋已達成調解，並具狀撤回告訴，有調解程序
    筆錄、刑事撤回告訴狀各1紙在卷可稽，揆諸前揭規定，爰
    不經言詞辯論，逕為諭知不受理之判決。
據上論斷，應依刑事訴訟法第303條第3款、第307條，判決如主
文。
中    華    民    國    100    年    12    月    26   日
                           刑事第三庭  法  官  張鶴齡
以上正本證明與原本無異。
如不服本判決應於收受判決後10日內向本院提出上訴書狀，並應
敘述具體理由；其未敘述上訴理由者，應於上訴期間屆滿後20日
內向本院補提理由書（均須按他造當事人之人數附繕本）「切勿
逕送上級法院」。
告訴人或被害人對於判決如有不服具備理由請求檢察官上訴者，
其上訴期間之計算係以檢察官收受判決正本之日期為準。
中    華    民    國    100    年    12    月    26   日
                                       書記官  許淑琴
附件：
臺灣彰化地方法院檢察署檢察官聲請簡易判決處刑書
                                     100年度偵字第8797號
    被      告  王劍秋  男  51歲(民國OO年OO月OO日生)
                        住彰化縣和美鎮○○路○段596巷1號
                        居彰化縣彰化市○○里○○路71巷56
                          號
                        國民身分證統一編號：Ｚ000000000號
上列被告因傷害案件，業經偵查終結，認以聲請簡易判決處刑為
宜，茲將犯罪事實及證據並所犯法條分敘如下：
        犯  罪  事 實
一、王劍秋於民國100年8月23日上午11時許，在彰化縣彰化市○
    ○路71巷57之1號地下停車場，見魏秀鑾把車子停在該停車
    場出口，乃撥打留於車上的行動電話聯繫魏秀鑾未果，於是
    前往上址三樓請魏秀鑾把車開走時，因不滿魏秀鑾隨意停車
    ，竟基於傷害人身體之犯意，以手掌拍打魏秀鑾的左側頭部
    ，又以雙手推擠魏秀鑾之雙臂與肩膀，致魏秀鑾之後腦撞及
    後方水泥柱子，受有疑似腦震盪、頭部外傷及左臂瘀傷4公
    分x2.5公分等傷害。
二、案經魏秀鑾訴由彰化縣警察局彰化分局報告偵辦。
        證  據  並  所  犯  法  條
一、被告王劍秋經傳未到。然被告於警詢中固坦承於前揭時地與
    告訴人魏秀鑾發生爭執，並以手碰觸告訴人頭部之事實，惟
    矢口否認有何傷害犯行，辯稱：沒有毆打她，只是用手指點
    魏秀巒左側頭部云云。然查：
  (一)前揭犯罪事實，業據告訴人（兼證人）於警詢及偵訊時指述
    甚詳，並有財團法人彰化基督教醫院診斷書、傷害照片各一
    份在卷可佐，足認被告確有告訴人所指之傷害犯行。
  (二)被告雖以前詞置辯，因當時僅有告訴人、被告在場，被告亦
    自稱有用手指點告訴人之左側頭部等語，足認被告手掌確曾
    毆打告訴人，參酌卷內診斷書所載傷勢，顯非輕易造假所致
    ，且告訴人僅係偶然遇見被告，彼此間並無新仇舊恨，當無
    刻意捏造事實及製造假傷勢媾陷被告之必要，更無甘冒誣告
    及偽證等重罪而誣陷被告之理。故被告應確有前揭傷害犯行
    ，而非單純僅以手指點告訴人左側頭部而已。綜上，被告所
    辯，顯係卸責之詞，不足採信，其前揭傷害犯嫌，應堪認定
    。
二、核被告王劍秋所為，係犯刑法第277條第1項之傷害罪嫌。請
    審酌被告僅因細故即對告訴人施暴，犯後不知反省，猶飾詞
    否認犯行，毫無悔意等一切情狀，判處拘役40日。
三、依刑事訴訟法第451條第1項聲請逕以簡易判決處刑。
    此  致
臺灣彰化地方法院
中    華    民    國   100    年    10    月    31    日
                              檢  察  官  朱健福
本件正本證明與原本無異
中    華    民    國   100    年    11    月    2     日
                              書  記  官  林建价
附錄本案所犯法條：
中華民國刑法第277條第1項
  傷害人之身體或健康者，處3年以下有期徒刑、拘役或1千元以
  下罰金。
附記事項：
  本件係依刑事訴訟法簡易程序辦理，法院簡易庭得不傳喚被告
  、輔佐人、告訴人、告發人等出庭即以簡易判決處刑；被告、
  被害人、告訴人等對告訴乃論案件如已達成民事和解而要撤回
  告訴或對非告訴乃論案件認有受傳喚到庭陳述意見之必要時，
  請即另以書狀向簡易法庭陳述或請求傳訊。